臺灣高等法院刑事裁定
108年度交聲再字第48號
再審聲請人
即受判決人   張皓鋒（原名張浩鋒）




上列聲請人即受判決人因過失傷害案件，對於本院108年度交上
易字第208號，中華民國108年11月13日第二審確定判決（原審案
號：臺灣桃園地方法院106年度交易字第121號，起訴案號：臺灣
桃園地方檢察署105年度偵字第27013號），聲請再審，本院裁定
如下：
    主  文
再審之聲請駁回。    
    理  由
一、聲請意旨略以：原確定判決（按即本院108年度交上易字第2
    08號判決，下稱原確定判決）記載再審聲請人即受判決人張
    皓鋒駕駛車輛之車身右側與證人AYU SITI SUGANGSAR（下稱
    「阿玉」）發生擦撞一節，並非事實，監視器畫面中之擦撞
    ，係因阿玉自己來碰撞被告車身之右後照鏡始致其頭部受傷
    ，且阿玉偵訊時亦稱是被告車子撞倒告訴人曾燕嬌後，告訴
    人拉倒阿玉，而撞到被告駕駛車輛之右後照鏡致頭部受有撕
    裂傷。本案在第一審審理時，檢察官曾主張傳喚阿玉以調查
    車禍發生經過，被告於第二審審理再次聲請傳喚阿玉到庭說
    明真相，並查看證人身高是否可能遭被告車輛右後照鏡撞到
    頭部，第二審法院卻認無傳喚之必要，顯故意剝奪被告平反
    冤情之權益，且有足生影響於判決之重要證據漏未審酌之違
    誤。綜上，爰依刑事訴訟法第421條之規定，聲請准予再審
    云云。
二、按刑事訴訟法第421條規定，不得上訴於第三審法院之案件
    ，其經第二審法院確定之有罪判決，就足生影響於判決之重
    要證據漏未審酌，得聲請再審。而所謂「足生影響於判決之
    重要證據漏未審酌」者，係指該證據業經法院予以調查或經
    聲請調查而未予調查，致於該確定判決中漏未加以審認，而
    該證據如經審酌，則足生影響於該判決之結果，應為被告有
    利之判決而言。又如證據業經法院本其自由心證予以取捨及
    判斷，僅係對此持相異評價，自不得據為再審之理由（最高
    法院89年度台抗字第30號裁定要旨參照）。又所謂重要證據
    ，係指該證據就本身形式上觀察，固不以絕對不須經過調查
    程序為條件，但必須顯然可認為足以動搖原有罪確定判決，
    而為受判決人應受無罪、或免訴、或輕於原審所認定之罪名
    方可，如不足以推翻原審所認定罪刑之證據，即非足生影響
    於原判決之重要證據。次按新修正刑事訴訟法第420條主要
    針對原條文中第1項第6款規定，增列「新事實」，並明定「
    新事實或新證據」存在之時點，另刪除該條第1項第6款「確
    實」二字，大幅放寬該款聲請再審規定之適用。同法第421
    條關於不得上訴於第三審法院之案件，就足以影響判決之重
    要證據漏未審酌，得聲請再審之規定，雖然未同時配合修正
    ，且其中「重要證據」之法文和上揭新事證之規範文字不同
    ，但涵義其實無異，應為相同之解釋；從而，被告依憑其片
    面、主觀所主張之證據，無論新、舊、單獨或結合其他卷存
    證據觀察，綜合判斷之評價結果，如客觀上尚難認為足以動
    搖第二審確定判決所認定之事實者，同無准許再審之餘地（
    最高法院104年度台抗字第125號裁定意旨參照）。
三、經查：
  ㈠原確定判決認定聲請人犯過失傷害罪，係依憑聲請人於警詢
    、第一審所為供述（即：伊駕駛車號000-0000號自用小客車
    ，駛至桃園市桃園區大同路、南華路口時，有看到阿玉攙扶
    告訴人沿大同路往大同西路方向緩慢步行，因未保持安全間
    隔，車輛右後照鏡擦撞到阿玉身體左側，當時阿玉正牽著告
    訴人，碰撞後二人遂同時跌撞到地面等情），佐以卷附道路
    交通事故調查報告表㈠、㈡、現場照片、該車右後照鏡斷裂之
    車損照片、監視錄影畫面翻拍照片、原審勘驗筆錄暨畫面擷
    圖、桃園市○○○○○000○00○00○○○○○○○○○○○○○○○路○○000○0○00○
    路○○○0000000000號函、長庚醫療財團法人林口長庚紀念醫
    院診斷證明書、沙爾德聖保祿修女會醫療財團法人聖保祿醫
    院（下稱聖保祿醫院）108年7月12日函暨所附病歷影本、敏
    盛綜合醫院診斷證明書及107年10月26日函所附回覆意見表
    等件，經逐一剖析，詳為勾稽比對，始認定聲請人未注意車
    前狀況隨時採取必要安全措施之過失行為與告訴人所受傷勢
    間具相當因果關係，已於理由中詳為說明認定所憑之依據與
    得心證之依據，採信聲請人所稱伊未直接撞到告訴人，而是
    先撞到阿玉身體左側後告訴人始隨之倒地之供述，並說明聲
    請人所辯告訴人係因自己體力不支或中風而跌倒云云不足採
    信之論據；暨其並未援引本案證人之證言（即：聲請人係先
    撞到走在靠車道之告訴人，伊才隨之跌倒）作為認定被告有
    罪之依據，是並無傳喚阿玉到庭進行交互詰問之必要（原確
    定判決第8頁倒數第7行）。此乃法院依憑論理法則及經驗法
    則，對於證據予以取捨及判斷所為之結果，本屬法院職權之
    適法行使，並非「漏未審酌」，原確定判決之認定結果，俱
    依卷內證據資料，審酌認定、論述指駁甚詳，其推理論斷衡
    諸經驗及論理等證據法則皆無違背，難認有何違法情形。
  ㈡雖聲請人主張阿玉所述不實，其係伊自己撞到聲請人車輛，
    告訴人則因已步行長達1公里餘始體力不支、中風倒地云云
    ，指摘原確定判決具刑事訴訟法第421條之再審事由。然原
    確定判決已依聖保祿醫院之回函，說明告訴人係創傷、外力
    造成之腦出血，並非自發性的腦出血；再由監視錄影畫面所
    見，阿玉（靠近車道）攙扶告訴人（靠近路面邊線）步行時
    ，與路面邊線之距離始終同一，並未向左偏移，被告前方車
    輛亦能與彼等保持安全間距順利通過，嗣聲請人車輛自本案
    證人左後方駛來，於上開交岔路口前靠右，於停止線前阿玉
    與告訴人雙雙倒地等節，認被告自承其未與阿玉保持安全間
    距，車身右後照鏡撞擊阿玉身體左側，致阿玉與告訴人均倒
    地受傷等情，核與事實相符而堪採憑；足見聲請人上開所指
    ，無非係就法院依職權取捨證據持相異評價，與刑事訴訟法
    第421條所定「就足生影響於判決之重要證據漏未審酌」之
    再審要件不合。至聲請人主張應傳喚調查阿玉，以證明阿玉
    頭部不可能撞到聲請人車輛之右後照鏡云云，然原確定判決
    係依聲請人之供述佐以監視錄影畫面等證據，認係聲請人車
    輛右後照鏡撞擊阿玉「身體左側」後，阿玉與告訴人始跌倒
    受傷（見原確定判決第4頁倒數第6行），是聲請人此節主張
    縱經調查屬實，亦無法排除原確定判決所認定聲請人車輛撞
    到本案證人身體左側後跌倒，致告訴人亦隨之倒地，所受傷
    勢與聲請人過失行為具相當因果關係之事實，本案證人之傳
    喚與否，不論單獨或與先前之證據綜合判斷，自形式上觀察
    ，仍不足以動搖原確定判決而對聲請人為更有利判決，核與
    前述刑事訴訟法第421「重要證據漏未審酌」之要件不符。
  ㈢至聲請人又主張第一審公訴蒞庭檢察官已聲請傳喚傳喚阿玉
    進行交互詰問，法院疏未傳喚，調查程序乃有違誤云云。然
    經調閱本院108年度交上易字第208號全卷，第一審已依檢察
    官之聲請傳喚阿玉，函詢內政部移民署結果，確認阿玉已在
    臺逾期居留，復囑託臺灣臺北地方檢察署檢察官、臺灣新北
    地方檢察署檢察官前往阿玉登記之居所拘提未到等情，有卷
    附內政部移民署106年7月10日函文、拘票、拘提報告書等件
    可憑；嗣於第一審107年1月10日審判期日，檢察官、辯護人
    表示捨棄傳喚本案證人，被告亦當場表示沒有意見；嗣第二
    審法院亦已說明無必要傳喚阿玉到庭作證之理由，足認聲請
    人上開所指，顯有誤會。
四、從而，自形式上觀察，聲請人主張未傳喚本案證人一節，不
    足以動搖原確定判決而對聲請人為更有利判決，核與前述刑
    事訴訟法第421條之再審要件不符。本件再審之聲請為無理
    由，應予駁回。
據上論斷，應依刑事訴訟法第434 條第1 項，裁定如主文。
中　　華　　民　　國　　108 　年　　12　　月　　31　　日
                  刑事第二十二庭審判長法　官  洪于智
                                      法　官  陳銘壎
                                      法　官  汪怡君
以上正本證明與原本無異。
不得抗告。
                                      書記官  徐仁豐
中　　華　　民　　國　　108 　年　　12　　月　　31　　日